---
title: "DMR-2.1"
author: "ksg"
date: "2015년 8월 21일"
output: html_document
---

##1)데이터 전처리
###dplyr 패키지
  - dplyr 패키지는 C++로 작성되어 매우 빠르다
  - MySQL 등을 지원한다
  - 다양한 기능은 스스로 찾아서 학습해라

###dplyr, hflights 설치
```{r}
#install.packages(c("dplyr", "hflights"))
library(dplyr)
library(hflights)
```

###데이터 확인
```{r}
dim(hflights)
head(hflights)
hflights_df<-tbl_df(hflights) #화면에 맞게 일부만 보여줌
hflights_df
```

###dplyr패키지를 활용한 데이터 추출(1월, 1,2월)
 
  - filter함수 : AND조건문은 (콤마) 또는 &, OR조건문은 |  
```{r}
filter(hflights_df, Month==1, DayofMonth==1)
filter(hflights_df, Month==1 | Month==2)
```
 
  - arrange함수 : 데이터 정렬(내림차순은 desc인수)  
```{r}
arrange(hflights_df, ArrDelay, Month, Year)
arrange(hflights_df, desc(Month))
```

###select함수와 mutate함수를 이용한 데이터 핸들링
  
  - select함수는 collumn추출
  - 여러개 collumn 추출시 (,)콤마, (:)콜론,(-)마이너스활용
```{r}
select(hflights_df, Year, Month, DayOfWeek)
select(hflights_df, Year:DayOfWeek)
select(hflights_df, -(Year:DayOfWeek))
```  
  
  - mutate함수는 collumn추가
  - 유사한 함수로는 transform함수가 있음
```{r}
mutate(hflights_df, gain=ArrDelay-DepDelay, gain_per_hour=gain/(AirTime/60))
```  

  - 평균지연시간 계산 (spldf보다 간편)
```{r}
summarise(hflights_df, delay=mean(DepDelay, na.rm=TRUE))
```

  - group_by 함수는 지정한 열별로 그룹화된 결과산출
  - 비행편수 20회, 평균 비행거리 2000마일 이상인 항공사별 연착시간 계산
```{r}
planes<-group_by(hflights_df, TailNum)
delay<-summarise(planes, 
                 count=n(), 
                 dist=mean(Distance, na.rm=TRUE), 
                 delay=mean(ArrDelay,na.rm=TRUE))
delay
delay<-filter(delay, count>20, dist<2000) 
delay
```

  - ggplot 그리기
```{r}
library(ggplot2)
delayplot<-ggplot(delay, aes(dist,delay))
delayplot2<-delayplot+geom_point(aes(size=count),alpha=1/2) 
delayplot3<-delayplot2+geom_smooth()+scale_size_area()
delayplot3
```

  - dplyr 패키지 chain기능 활용
  - 그냥수행
```{r}
a1<-group_by(hflights, Year, Month, DayofMonth)
a2<-select(a1, Year:DayofMonth, ArrDelay, DepDelay) 
a3<-summarise(a2, arr=mean(ArrDelay, na.rm=TRUE), 
              dep=mean(DepDelay, na.rm=TRUE))
a4<-filter(a3, arr>30 | dep>30)
```
  
  - %.% 활용 각각 단위를 한번에 수행
  - 첫번째 파라미터에 데이터프레임 지정 후 이를 생략
  - 앞의 결과를 뒤에오는 함수의 입력값으로 사요
```{r}
hflights_df %.% 
group_by(Year, Month, DayofMonth) %.%
select(Year:DayofMonth, ArrDelay, DepDelay) %.%  
summarise(arr=mean(ArrDelay, na.rm=TRUE), 
          dep=mean(DepDelay, na.rm=TRUE)) %.% 
filter(arr>30 | dep>30)
```

  - %.% 활용 활용 각각 단위를 한번에 수행
```{r}
hflights_df %.% 
group_by(Year, Month, DayofMonth) %.%
select(Year:DayofMonth, ArrDelay, DepDelay) %.%  
summarise(arr=mean(ArrDelay, na.rm=TRUE), 
          dep=mean(DepDelay, na.rm=TRUE)) %.% 
filter(arr>30 | dep>30)
```
  
  - chain함수 활용
```{r}
chain(hflights,
      group_by(Year, Month, DayofMonth),
      select(Year:DayofMonth, ArrDelay, DepDelay),
      summarise(arr=mean(ArrDelay, na.rm=TRUE), 
                dep=mean(DepDelay, na.rm=TRUE)),
      filter(arr>30 | dep>30))
```

###sql을 동적으로 활용하는법(뭔지 몰라서패쓰27p)

##2) 클러스터링
###statics package의 kmeans
###cluster package
  - vote.repub : 데이터 공화당 대통령후보 각 주별 투표율 
  - 주요함수 agnes, as.dendrogram
  - agnes : 6가지 클러스터링 method 제공
  - average, single, complete, ward, weighted, flexible
  - 기본방법은 average / 데이터가 standaized된경우 stand=TRUE
  - daizy 함수로 비유사성 계산된 경우로 dissmilarity matrix가 사용된 경우 무시됨
```{r}
#install.packages("cluster"")
library(cluster)
head(votes.repub)
agn1<-agnes(votes.repub, metric="manhattan", stand=TRUE)
agn1
plot(agn1) ; agn1
```

```{r}
par(mfrow=c(2,2))
agn2<-agnes(daisy(votes.repub), diss=TRUE, method="complete")
plot(agn2) 
agnS<-agnes(votes.repub, method="flexible", par.met=0.6)
plot(agnS) 
par(mfrow=c(1,1))
```

  - as.dendrogram은 트리형식의 일반적 모양을 hierarchical clustering과 classification tree에제공해 동일한 형태의 plot이 가능하게 해줌
```{r}
d2<-as.dendrogram(agn2) 
d2[[1]]
d2[[1]][[1]]
str(d2)
```  